臺灣臺北地方法院刑事判決　　　　　　 94年度易緝字第153號
公　訴　人　臺灣臺北地方法院檢察署檢察官
被　　　告　甲○○
上列被告因違反毒品危害防制條例案件，經檢察官提起公訴（九
十四年度毒偵字第二七五號），被告就被訴事實為有罪之陳述，
經本院合議庭裁定依簡式審判程序審理，本院判決如下：
    主  文
甲○○連續施用第二級毒品，累犯，處有期徒刑陸月，如易科罰
金，以參佰元折算壹日。
    事  實
一、甲○○前於民國九十年間因施用毒品案件，經臺灣士林地方
    法院以九十年度毒聲字第一二號裁定送勒戒處所觀察、勒戒
    後，因無繼續施用毒品之傾向，由臺灣士林地方法院檢察署
    檢察官以九十年度毒偵字第一九四號為不起訴處分確定；後
    又因施用毒品案件，經本院以九十年度毒聲字第二四七四號
    裁定送戒治處所施以強制戒治，嗣以九十一年度毒聲字第一
    七０二號裁定停止戒治，所餘戒治期間付保護管束，另並以
    九十年度簡字第四０九三號判決有期徒刑五月確定，甫於九
    十二年三月十三日易科罰金執行完畢（起訴書誤載為九十三
    年三月十三日執行完畢），其強制戒治部分另經本院以九十
    一年度毒聲字第一七０二號裁定停止戒治，所餘戒治期間付
    保護管束，並於九十一年九月十八日停止戒治出所，指揮書
    執行完畢日期為九十二年二月二十八日，未經撤銷停止戒治
    。詎甲○○仍不知悔改，另基於施用第二級毒品安非他命之
    概括犯意，自九十四年一月二日晚間八時許至同年九月一日
    晚間八時許止，在其位於臺北市○○路○段九十六巷十二號
    住處多次以燒烤燈泡之方式連續施用第二級毒品安非他命，
    嗣於同年月三日凌晨零時三十分許，為警在臺北市○○區○
    ○街六十六號前查獲。
二、案經臺北市政府警察局中山分局報告臺灣臺北地方法院檢察
    署檢察官偵查起訴。
    理  由
一、訊據被告甲○○對於在上開時間、地點連續以燒烤燈泡方式
    多次施用第二級毒品安非他命等事實均坦承不諱（見本院九
    十四年九月十四日準備程序筆錄第二頁、審判筆錄第二頁）
    ，且其於為警查獲時所採集之尿液經以氣相層析質譜儀法鑑
    定結果確呈安非他命、甲基安非他命陽性反應，有臺灣尖端
    先進生技醫藥股份有限公司九十四年一月七日濫用藥物檢驗
    報告、尿液採樣書可稽，均足佐被告上開出於任意性之自白
    與事實相符，得採為認定事實之證據。
二、又被告前於九十年間因施用毒品案件，經臺灣士林地方法院
    以九十年度毒聲字第一二號裁定送勒戒處所觀察、勒戒後，
    因無繼續施用毒品之傾向，由臺灣士林地方法院檢察署檢察
    官以九十年度毒偵字第一九四號為不起訴處分確定；後又因
    施用毒品案件，經本院以九十年度毒聲字第二四七四號裁定
    送戒治處所施以強制戒治，嗣以九十一年度毒聲字第一七０
    二號裁定停止戒治，所餘戒治期間付保護管束，另並以九十
    年度簡字第四０九三號判決有期徒刑五月確定，甫於九十二
    年三月十三日易科罰金執行完畢，其強制戒治部分另經本院
    以九十一年度毒聲字第一七０二號裁定停止戒治，所餘戒治
    期間付保護管束，並於九十一年九月十八日停止戒治出所，
    指揮書執行完畢日期為九十二年二月二十八日，未經撤銷停
    止戒治有臺灣高等法院被告前案紀錄表、上開處分書、聲請
    簡易判決處刑書等可稽，其於上開強制戒治執行完畢釋放後
    五年內，再犯本件連續施用毒品犯行。本件事證明確，被告
    犯行已堪認定，應依法論科。
三、按安非他命係屬毒品危害防制條例第二條第二項第二款所規
    定之第二級毒品，是核被告所為係犯同條例第十條第二項之
    施用第二級毒品罪，其持有安非他命係供自己施用，應為高
    度之施用毒品犯行所吸收，不另論罪。其先後多次施用毒品
    犯行，時間緊接，方法相同，觸犯構成要件相同之罪，顯係
    基於概括犯意為之，為連續犯，應依刑法第五十六條之規定
    ，以一罪論，並加重其刑。又被告有如事實欄所載之犯罪科
    刑情形，甫於九十二年三月十三日易科罰金執行完畢，有上
    開前案紀錄表在卷可按，其受有期徒刑之執行完畢後，五年
    以內再犯本件有期徒刑以上之罪，為累犯，應依刑法第四十
    七條之規定遞加重其刑。爰審酌被告前曾因施用毒品觸法，
    經警查獲後仍未戒絕，猶不知悛悔，施用足以導致精神障礙
    、性格異常，甚至造成生命危險之毒品，戕害一己之身體健
    康，犯罪後已坦承犯行及其犯罪之動機、目的、手段等一切
    情狀，量處如主文所示之刑，並諭知易科罰金之折算標準。
四、又被告自九十四年一月二日晚間八時許起至同年九月一日晚
    間八時許止，扣除起訴書所指九十四年一月三日上午六時二
    十分採尿回溯九十六小時內某時之該次施用第二級毒品安非
    他命犯行，雖未據檢察官起訴，然與起訴後經本院認定有罪
    部分有裁判上一罪關係，且經檢察官當庭更正犯罪事實（見
    九十四年十月十一日準備程序筆錄第二頁），基於審判不可
    分之原則，本院自得併予審酌，附此說明。
據上論斷，應依刑事訴訟法第二百七十三條之一、第二百九十九
條第一項前段，毒品危害防制條例第十條第二項、第十八條第一
項前段，刑法第十一條前段、第五十六條、第四十七條、第四十
一條第一項前段，罰金罰鍰提高標準條例第二條，判決如主文。
本案經檢察官張書華到庭執行職務
中　　華　　民　　國　　94　　年　　10　　月　　25　　日
　　　　　　　　　刑事第四庭    法　官　黎惠萍
上正本證明與原本無異。
如不服本判決，應於判決送達後10日內向本院提出上訴狀（應抄
附繕本）。
                                書記官  楊麗娟
中　　華　　民　　國　　94　　年　　10　　月　　25　　日
附錄本案論罪科刑法條全文
毒品危害防制條例第十條第二項
毒品危害防制條例第十條
施用第一級毒品者，處六月以上五年以下有期徒刑。
施用第二級毒品者，處三年以下有期徒刑。
